臺灣士林地方法院民事判決
                                    110年度家繼簡字第4號
原      告  任建翔（即任曉蓉承受訴訟人)


            任逸翔（即任曉蓉承受訴訟人)    



被      告  陳天池  
            陳義汶    住○○市○○區○○路000巷0號8樓         
       陳碧隨    住○○市○區○○路000巷0號之0
            張陳澄  
兼上4 人
訴訟代理人  陳博志  
上列當事人間請求分割遺產事件，本院於民國110 年11月25日言
詞辯論終結，判決如下：
    主  文
被繼承人陳杭灴所遺如附表所示遺產，應分割如附表「分割方法
欄」所示。
原告假執行之聲請駁回。
訴訟費用由原告任建翔、任逸翔各負擔四分之一，被告陳天池、
陳義汶、陳碧隨、張陳澄、陳博志各負擔十分之一。
    事實及理由
一、程序部分：
　　原告任曉蓉於本件訴訟繫屬後之民國110 年7 月26日死亡，
    有任曉蓉之除戶戶籍謄本可憑（見本院卷第199 頁），其繼
    承人即其弟任逸翔、任建翔二人已具狀聲明承受訴訟，並據
    提出繼承系統表、本人戶籍謄本、任曉蓉之父、母除戶戶籍
    謄本為證，核無不合，先予敘明。
二、本件原告起訴主張：被繼承人陳杭灴(男、民國00年0月00日
    生、身分證統一編號：Z000000000號)死亡後，其在臺北市
    匯豐銀行帳戶內遺有存款新臺幣（下同）41萬463 元，經銀
    行告知須陳杭灴之兄弟姊妹即被告等簽名同意，因被告等拒
    不配合，致該遺產迄今無法處理，仍凍結於銀行，故請求分
    割遺產。又本件起訴後原告任曉蓉於110 年7 月26日死亡，
    繼承人為其弟即承受訴訟人任逸翔、任建翔，依法有繼承權
    ，則就被繼承人陳杭灴遺產應繼分應為原告二人各4分之1，
    被告等5人各10分之1等語，並聲明：⑴被繼承人陳杭灴所遺
    匯豐銀行帳戶存款，應按原告各4 分之1 、被告各10分之1 
    比例分配。⑵訴訟費用由被告負擔。⑶願供擔保，請准宣告假
    執行。
三、被告等則同意分割遺產，並對原告主張之遺產範圍、繼承人
    應繼分比例及分割方法均無意見。
四、本件原告主張被繼承人陳杭灴於108 年6 月21日死亡，遺有
    如附表所示之遺產，繼承人為其妻即原告任曉蓉及兄弟姊妹
    即被告陳天池、陳義汶、陳碧隨、張陳澄、陳博志等5 人，
    惟任曉蓉亦於本件起訴後死亡，其原應繼承部分由原告任逸
    翔、任建翔共同繼承，應繼分原告二人各4分之1，被告等5
    人各10分之1，因兩造迄今無法達成分割遺產協議等事實，
    已據其提出被繼承人陳杭灴除戶戶籍謄本、財政部北區國稅
    局遺產稅免稅證明書、繼承系統表、繼承人戶籍謄本及個人
    戶籍資料等件為證。被告等則對原告上揭主張不爭執，堪認
    原告主張為真正。
五、遺產繼承人，除配偶外，依左列順序定之：（一）直系血親
    卑親屬。（二）父母。（三）兄弟姊妹。（四）祖父母。又
    配偶有相互繼承遺產之權，其應繼分與民法第1138條所定第
    二順序或第三順序之繼承人同為繼承時，其應繼分為遺產二
    分之一。繼承人有數人時，在分割遺產前，各繼承人對於遺
    產全部為公同共有。民法第1138條、第1144條第2 款、第11
    51條分別定有明文。經查：
　　㈠被繼承人陳杭灴死亡時，其繼承人有其妻任曉蓉應繼分為2
       分之1 、其兄弟姊妹即被告等5 人應繼分各為10分之1 
      ，又任曉蓉於本件訴訟中死亡，其原應繼承部分由原告二
      人共同繼承，應繼分各4 分之1 。又經本院函查被繼承人
      陳杭灴死亡時遺有如附表所示之存款，有匯豐（臺灣）商
      業銀行回函可憑(見169至175頁)，且上開遺產依法令並無
      不能分割之情形，而各共有人間亦無約定不分割之期限，
      惟兩造始終不能達成遺產分割協議，則原告請求分割遺產
      ，自屬有據，應按兩造之應繼分比例分配被繼承人陳杭灴
      遺產，爰分割如附表分割方法欄所示。 
　　㈡又原告另聲明願供擔保請求准予宣告假執行，惟遺產分割
      之裁判性質為形成訴訟，需待判決確定後始生分割效力，
      原告聲請供擔保准予宣告假執行，尚有誤會，應予駁回。
六、因共有物分割、經界或其他性質上類似事件涉訟、由敗訴當
    事人負擔訴訟費用顯失公平者，法院得酌量情形，命勝訴之
    當事人負擔其一部，民事訴訟法第80條之1 定有明文。裁判
    分割遺產之形成訴訟，不因何造起訴而有不同，本件原告請
    求裁判分割遺產雖有理由，惟關於訴訟費用之負擔，應由兩
    造即繼承人全體各按其應繼分比例負擔，方屬事理之平，爰
    諭知如主文第3 項所示。
七、據上論結：依家事事件法第51條、民事訴訟法第80條之1 、
    第85條第1 項，判決如主文。
中    華    民    國   110    年    12    月     9    日
                  家事庭法　官  詹朝傑
以上正本證明與原本無異。
如對本判決上訴，應於判決送達後20日內向本院提出上訴狀。如
委任律師提起上訴者，應一併繳納上訴審判決費。
中　　華　　民　　國　　110 　年　　12　　月　　10　　日
                        書記官  辛旻熹 
附表：
編 號   遺產種類名稱、金額 分  割  方  法 1 匯豐（臺灣）商業銀行000000000000號帳戶活期存款新臺幣154,517元 依應繼分比例即原告每人各4 分之1 、被告每人各10分之1 分配。 2 匯豐（臺灣）商業銀行000000000000號帳戶外幣存款美金7,094.55 元